臺灣高等法院臺中分院刑事判決　　96年度上重更(二)字第37號
上　訴　人
即　被　告　甲○○
選任辯護人　常照倫　律師
上　訴　人
即　被　告　乙○○
選任辯護人　郭隆偉　律師
　　　　　　張志隆　律師
上列上訴人等因毒品危害防制條例案件，不服臺灣彰化地方法院
93年度訴字第1008號中華民國94年11月9日第一審判決（起訴案
號：臺灣彰化地方法院檢察署93年度偵字第2972、3081、4299、
4561、4562、5116號；移送併辦案號：同署93年度偵字5759、57
60、5761號），提起上訴，本院判決後，關於經最高法院撤銷發
回，本院更為判決如下：
    主    文
原判決關於被告甲○○、乙○○部分撤銷。
甲○○共同連續販賣第一級毒品，處有期徒刑拾肆年，褫奪公權
伍年。如附表一編號1所示之行動電話壹具沒收；附表一編號2至
8所示之販賣毒品所得財物，各依表載之方式沒收之，如全部或
一部不能沒收時，以其財產抵償之。
乙○○共同連續販賣第一級毒品，累犯，處有期徒刑拾壹年，褫
奪公權伍年。附表一編號6所示之販賣毒品所得財物，依表載之
方式沒收之，如全部或一部不能沒收時，以其財產抵償之。
    事    實
一、甲○○（綽號老仔、老猴、照仔）前曾因施用毒品案件，經
    送觀察、勒戒執行完畢。乙○○前有竊盜、賭博等犯罪前科
    紀錄，其於民國91年間因竊盜案件，經原審法院北斗簡易庭
    以91年度斗簡字第166號判決判處有期徒刑3月確定，於91年
    12月28日執行完畢。甲○○、乙○○皆明知海洛因係屬毒品
    危害防制條例第 2條第2項第1款所規定之第一級毒品，不得
    非法持有、販賣。其等二人與同案被告蔡瓊（已據本院以95
    年度上重更(一)字第76號刑事判決處有期徒刑14年確定）皆基
    於販賣第一級毒品海洛因以營利之概括犯意，由甲○○與乙
    ○○，或甲○○與蔡瓊出於犯意聯絡與行為分擔，或由甲○
    ○單獨，自92年10月間某日起，迄93年 4月下旬某日止，先
    後多次在彰化縣大城鄉○○村○○路附近等地，將第一級毒
    品海洛因以塑膠袋分裝後，依重量不同以不等之價格販賣予
    陳逸震等人，其等販賣毒品之方式、地點、時間及金額詳如
    附表二所示。嗣因蔡瓊單獨於93年 4月11日19時20分許，在
    彰化縣大城鄉公館村永光國民小學前，甫與陳錫亮完成海洛
    因買賣，即為警當場查獲，並扣得陳錫亮剛自蔡瓊購得之第
    一級毒品海洛因2包及自蔡瓊身上搜得之第一級毒品海洛因1
    包暨蔡瓊所有，隨身攜帶，原作為甲○○與其共同販賣毒品
    海洛因聯絡用之摩托羅拉廠牌之行動電話 1具（其內插置他
    人名義申請之門號0000000000號SIM卡1枚），乃循線查悉甲
    ○○、乙○○及蔡瓊上開販賣第一級毒品之情事。
二、案經彰化縣警察局二林分局報請臺灣彰化地方法院檢察署檢
    察官偵查起訴及移送原審併案審理。
    理  由
一、按被告以外之人（包括證人、鑑定人、告訴人、被害人及共
    同被告等）於檢察事務官、司法警察官或司法警察調查中所
    為之陳述，與審判中不符時，其先前之陳述具有較可信之特
    別情況，且為證明犯罪事實存否所必要者，得為證據，刑事
    訴訟法第159條之2定有明文。所謂「前後陳述不符」之要件
    ，應就前後階段之陳述進行整體判斷，以決定其間是否具有
    實質性差異，惟無須針對全部陳述作比較，陳述之一部分有
    不符，亦屬之。而所謂「具有較可信之特別情況」之情形，
    亦應就前後陳述時之各種外部情況進行比較，以資決定何者
    外部情況具有可信性。若陳述係在特別可信之情況下所為，
    則虛偽陳述之危險性即不高，雖係審判外陳述，或未經被告
    為反對詰問、對質，仍得承認其有證據能力。所稱「外部情
    況」之認定，例示如下：1.時間之間隔：陳述人先前陳述是
    在記憶猶新的情況下直接作成，一般與事實較相近，事後即
    可能因記憶減弱或變化，致有不清晰或陳述不符之現象發生
    。2.有意識的迴避：由於先前陳述時被告未在場，是陳述人
    直接面對詢問警員所為陳述較為坦然；事後可能因陳述人對
    被告有所顧忌或同情，因而在被告面前較不願陳述不利被告
    之事實。3.受外力干擾：陳述人單獨面對檢察事務官或司法
    警察（官）所為之陳述，程度上較少會受到來自被告方面強
    暴、脅迫、詐欺、利誘或收買等外力之影響，其陳述較趨於
    真實。若被告在庭或有其他成員參與旁聽時，陳述人可能會
    本能的作出迴避對被告不利之證述，或因不想生事招惹麻煩
    乃虛構事實或進而否認以前之供述而為陳述。4.事後串謀：
    證人對警察描述其所親身經歷之情形，因較無時間或動機去
    編造事實，客觀上亦較難認與被告間有勾串情事，其陳述具
    有較可信性。但事後因特殊關係，雙方可能因串謀、請託而
    統一口徑；或事後情況變化，兩者從原先敵對關係變成現在
    友好關係，抑或業已由中取得利益等情形，其陳述即易偏離
    事實而較不可信。5.警詢或檢察事務官偵查時，有無辯護人
    、代理人或親友在場：如有上開親誼之人在場，自可期待證
    人為自由從容之陳述，其證言之可信度自較高。6.警詢或檢
    察事務官所作之偵查筆錄記載是否完整：如上開筆錄對於犯
    罪之構成要件、犯罪態樣、加重減輕事由或起訴合法要件等
    事實或情況，均翔實記載完整，自可推定證人之陳述，與事
    實較為相近，而可信為真實。法院應斟酌上列因素綜合判斷
    ，亦應細究陳述人之問答態度、表情與舉動之變化，此一要
    件係屬訴訟法事實之證明，以自由證明為已足，且應由主張
    此項證據之人證明。惟此僅係確定上開陳述有無證據能力而
    已，至該證據具有證據能力後，其證據力之強弱問題（指證
    明力），仍待法院綜合全辯論意旨及調查證據所得，依法認
    定之。經查：(一)證人陳逸震之警詢筆錄經原審勘驗結果，雖
    因機器與錄音帶之轉速不同，致該錄音播放速度較為快速，
    然其內容與警詢筆錄記載之內容相符，並無增加之處，亦與
    原審所為之譯文內容相符，雖播放速度較快，然係屬機械之
    問題，無礙其內容之真實性，有警詢錄音帶與原審勘驗筆錄
    、譯文附卷可憑（見原審卷第三宗第161頁以下原審94年2月
    23日準備程序筆錄）。是證人陳逸震於警詢時之筆錄內容，
    均係其所為之證述，非如其於原審證述未為警詢內容之證述
    ，且其警詢之證述，並無面對被告等人之心理壓力，故其既
    有警詢內容之證述，而於原審竟證稱無該證述，顯見其於原
    審之證述，係因面對被告等人而有心理壓力，不敢為真實之
    證述，而於警詢時之證述並無面對被告之心理壓力，故其警
    詢所為之證述，顯有特別可信之情況，且為證明犯罪事實之
    存否所必要，應認其具有證據能力。(二)證人吳宗益於原審證
    稱：伊於警詢時因毒癮發作，才為警詢筆錄內容之證述云云
    ，然其警詢錄音帶經原審 2次勘驗（見原審卷第三宗第28頁
    以下及第162頁以下之原審94年1月19日及同年 2月23日準備
    程序筆錄），其筆錄內容與錄音帶內容相符，且證人吳宗益
    之聲音平順，並無異狀，最後警員並有將筆錄交給證人吳宗
    益查看無誤後簽名，且就錄音內容證人答覆警員之詢問十分
    清楚，聽不出證人毒癮發作之情形（如打哈欠），證人吳宗
    益於原審亦證稱：警詢筆錄簽名前有看過，且筆錄內容記錯
    比趕快移送重要；當時伊並沒有向警察表示人不舒服，不願
    接受詢問等情（見原審卷第三宗第32頁以下原審94年1月5日
    筆錄）。另證人許志文、林志強警員於原審94年 1月19日均
    證稱：製作證人吳宗益之警詢錄時，採一問一答之方式製作
    ，並全程錄音，因證人供稱其施用之第一級毒品海洛因是向
    綽號「老猴」之人購買，才會製作第二份筆錄，因伊等不知
    「老猴」之人為何人，才向大城分駐所查詢，才知道甲○○
    就是綽號「老猴」之人，伊等才調出甲○○之照片給證人吳
    宗益指認，又證人吳宗益於警詢時並沒有毒癮發作之情形等
    語。證人吳宗益並證稱：對證人許志文、林志強之證述無意
    見，其製作警詢筆錄確如其等之證述，採一問一答之方式製
    作，且指認之過程也如其等所證述之情形相同，警詢筆錄之
    內容都是正確的等語（見原審卷第三宗第67頁以下原審94年
     1月19日筆錄）。是證人吳宗益於警詢時不惟無毒癮發作之
    情事，且其不僅於警詢筆錄簽名前看過該筆錄內容，並知道
    筆錄內容之重要性，顯見其已考慮過其所為證述之後果，並
    確認其警詢筆錄之內容均屬正確，其警詢所為之證述，顯有
    特別可信之情況，且為證明犯罪事實之存否所必要，故應具
    有證據能力。(三)證人施瑞濠、陳民岳於警詢及法院審理時之
    證述，雖有前後陳述不符之情形，審酌其等於警詢中之證述
    ，並無何不當取供之情形，且彼時距案發日較近，當時記憶
    自較深刻，可立即反應所知，不致因時隔日久而遺忘案情；
    又較無來自被告或其他成員同庭在場之壓力而出於虛偽不實
    之指證，或事後串謀而故為迴護被告之機會，揆諸上開說明
    ，渠等於警詢中所為之陳述，客觀上應具有較可信之特別情
    況，且亦為證明犯罪事實存否所必要，依上揭規定，渠等於
    警詢中之證言自得為證據，而有證據能力。再依刑事訴訟法
    第159條之2規定，被告以外之人於警詢所為陳述與在審判中
    不符時，若警詢陳述具有較可信之特別情況且為證明犯罪事
    實存否所必要，得為證據，則在證人於審判中所證與警詢所
    述尚無不同，該警詢所述應無不得為證據之理。經查證人陳
    淑珠、施瑞濠於原審審理時，證人黃宗源於原審及本院審理
    時所證述內容，與其等於警詢時所陳述相符合，則其等於警
    詢所述具有可信之特別情況，且為證明犯罪事實存否所必要
    ，依上說明，渠等於警詢陳述，亦得為證據，應具有證據能
    力。又按刑事訴訟法第159條之1規定：被告以外之人於審判
    外向法官所為之陳述，得為證據；被告以外之人於偵查中向
    檢察官所為之陳述，除顯有不可信之情況者外，得為證據。
    本件證人謝博文於原審法院於93年 9月23日審理93年度訴字
    第 397號賴家榮違反毒品危害防制條例案件時所為之證述，
    係向法官所為之陳述，且經具結，依刑事訴訟法第159條之1
    第 1項規定，具有證據能力，得為證據。另證人洪仲維、警
    員廖見彰於檢察官偵查中之陳述，並無何不當取供之情形，
    且渠等於檢察官偵訊中係經具結而為陳述，衡情自必小心謹
    慎以免觸犯偽證罪，均無顯有不可信之情況，依刑事訴訟法
    第159條之1第2項規定，亦得為證據，具有證據能力。
二、訊據上訴人即被告（下稱被告）甲○○、乙○○均矢口否認
    有販賣海洛因之犯行。經查：(一)證人陳逸震於警詢時證稱：
    伊施用之毒品是跟「照仔」還有一個查某（按臺語意指女生
    ）買的，是大約92年10月間開始跟這個查某買，這個查某伊
    都叫她「大姐頭」，並指認被告甲○○及蔡瓊之照片稱照片
    上之人一個就是「照仔」，另一個是「大姐頭」，伊的毒品
    都是向他們買的，是用伊家附近之公共電話聯絡，撥打他們
    的0000000000號行動電話買毒品， 1包買1千元，可能買了4
    、5次有吧，好像是3、4次，向被告甲○○買是93年 2月或3
    月的事，跟他交易有2、3次左右，都在某加油站旁，地點由
    他指定，跟查某買都是在青埔路，與蔡瓊交易時，她都騎機
    車，而被告甲○○是開一部紅色廂型車前來交易，被告甲○
    ○尚有另一支0000000000號行動電話聯絡購買毒品之事，他
    們2人是同居關係等語（見偵字第5116號偵查卷第16-19頁）
    。復於原審證稱：被告甲○○與蔡瓊為同居關係，是他們自
    己說的，「照仔」說他們是鬥陣仔啊，不是同居不然是什麼
    ，鬥陣仔就是同居，女的也是這樣講的，伊打0000000000號
    行動電話聯絡買毒品，要偶爾才會打通，伊於警詢並沒有遭
    到刑求逼供及疲勞訊問、利誘作不實之陳述，所說的也實在
    等語。而該警詢筆錄經原審勘驗，問答中「員警稱：等一下
    這個筆錄給你看完認為如果沒有錯你就簽名蓋章，證人陳逸
    震答稱：好。」有原審勘驗後製作之證人警詢筆錄譯文附卷
    可稽（見原審卷第三宗第144至149頁）。揆之證人陳逸震於
    警詢時明確指認被告甲○○與蔡瓊販賣第一級毒品海洛因給
    伊施用。其後於原審雖又證稱：伊是打0000000000號行動電
    話購毒品，有一次是男的接聽，其他都是女的接聽，每次買
    第一級毒品海洛因都是 1千元，買了3、4次或4、5次不確定
    ，都是騎機車之女子或開廂型車的一位男子前來與伊交易，
    但伊均不認識他們，也沒有看過他們，因為鄉下地方人很少
    ，且都是晚上，在約定地點有人過來就知道要交易毒品，交
    易完後就立即離開，所以沒有看過賣毒品的人的面孔；伊不
    認識被告甲○○及蔡瓊，也沒有見過，在警局也沒有指認過
    他們2人，也沒有提過他們2人及說他們 2人是同居關係云云
    。惟其仍證述承認：伊在警局所為之陳述均屬實在，警察製
    作筆錄時也無威脅、利誘或毆打行為，只是自己感覺警察聲
    音比較大聲而已等語（見原審卷第二宗第63頁反面至77頁）
    。然經原審調閱證人陳逸震之警詢錄音帶勘驗，並經傳訊證
    人陳逸震於勘驗時到場，證人陳逸震均未到庭，依法拘提亦
    未拘獲，而原審勘驗該錄音帶結果，其內容與警詢筆錄記載
    之內容相符，並無增加之處，亦與原審所為之譯文內容相符
    ，證人陳逸震於原審所為有利於被告蔡瓊、甲○○之證述，
    應是迴護被告蔡瓊及甲○○之詞，不可採信。其於警詢時陳
    稱：有向被告甲○○及蔡瓊購買第一級毒品，自屬可採。是
    被告甲○○確有與蔡瓊共同販賣第一級毒品海洛因予證人陳
    逸震，足以認定。至於被告甲○○與蔡瓊共同販賣海洛因予
    證人陳逸震之次數及金額，依罪疑唯輕之原則，應認定被告
    甲○○、蔡瓊共同以每1小包海洛因1千元之價格出售予陳逸
    震3次，販賣所得3千元。(二)證人黃宗源於警詢時陳稱向嫂仔
    購買毒品海洛因，有時候是謝博文用他自己的行動電話0000
    000000號撥打，有時候是謝博文借用伊的行動電話00000000
    00號撥打洽談購買毒品等語（偵字第5759號卷第 22、23頁）
    。復於原審證稱：伊有施用海洛因，是與謝博文合資向蔡瓊
    購毒品海洛因，蔡瓊的綽號是「嫂子」；時間從93年 1月中
    旬起至93年 4月初止，共有四次，每次購買一千元之海洛因
    ；交易毒品之地點是在一所學校附近，就是警方所提示照片
    上之學校，是大城鄉永光國小；是由謝博文拿黃宗源之行動
    電話0000000000號與對方聯絡，在警局時警員有拿一張照片
    給伊指認，該照片上之人確是伊所講綽號「嫂子」之人（即
    為被告蔡瓊），指認當時伊百分之百確定照片上之人即是綽
    號「嫂子」之人；伊有見過綽號「嫂子」之人，是在購買毒
    品的現場看到的，當時伊與謝博文在車上等，蔡瓊從遠處過
    來，謝博文就告訴伊，是要向該女子購買海洛因，而當時蔡
    瓊並沒有戴安全帽，交易都在白天，交易時間大約在10秒以
    內，交易當場將購買毒品的錢交給蔡瓊，伊可確定在法庭之
    蔡瓊即為販賣毒品海洛因給伊之人等語（見原審卷第三宗第
    116-128頁）。證人黃宗源於本院96年2月 8日審理時復到庭
    證稱伊朋友認識販賣毒品之人，交易毒品時，伊載同該名友
    人前去等語。另證人謝博文於原審法院93年9月23 日審理93
    年度訴字第 397號賴家榮違反毒品危害防制條例案件時亦證
    稱：伊是向綽號「王仔」之男子購買海洛因，「王仔」就是
    剛才在法庭上原本被告那邊要傳來作證的那位年紀較大的甲
    ○○；伊原本是向「王仔」買海洛因，他賣海洛因的份量及
    價格與賴家榮賣的都差不多，黃宗源曾與伊一起前往購買毒
    品等語（見原審卷第二宗第 105-111頁之審判筆錄）。又稽
    之卷附被告蔡瓊持用之門號0000000000號行動電話與證人黃
    宗源所持用之0000000000號行動電話雙向通聯紀錄，顯示自
    93年2月26日起至93年4月10日止，共有72次通話紀錄等情（
    見偵字第5759號卷第34、35頁）。而被告蔡瓊持用之行動電
    話0000000000號與證人謝博文所持用之0000000000號行動電
    話，自93年2月27日起至93年3月23日止，共有49次通話紀錄
    ，亦有卷附雙向通聯紀錄可稽（見偵字第5116號偵查卷第40
    頁），可見證人黃宗源、謝博文於警詢時陳稱：其等確有合
    資向被告蔡瓊、甲○○購買第一級毒品海洛因乙節乙節非虛
    ，堪認無訛。(三)證人吳宗益於警詢時證稱：伊施用之毒品是
    跟綽號「老猴」的男子購買的，購買過7次，每次購買1包，
    價格是 1千元；他都是到伊住處，伊再向他購買，警方提示
    之甲○○的照片就是伊所說之「老猴」，伊可以指認；第1
    次是在93年3月6日，第2次是同年月8日，第 3次是同年月10
    日，第4次是同年月12日，第5次是同年月15日，第 6次是同
    年月17日，第 7次是同年月19日，都在伊位於彰化縣芳苑鄉
    ○○村○○○○段 340號住處買的；伊以住處附近之公共電
    話及其友人楊文田之0000000000號行動電話，撥打給甲○○
    0000000000號行動電話，向他購買毒品海洛因；伊有於93年
    3月28日10時9分41秒及10時38分54秒，以楊文田的上開電話
    撥打給甲○○的上開電話；伊還曾於93年 3月下旬某日，以
    公共電話撥打0000000000號電話，是由綽號「姊姊」的蔡瓊
    接聽的，經洽購毒品後，蔡瓊至彰化縣大城鄉永光國小前與
    伊交易，伊以1千元購得1包毒品海洛因，當時蔡瓊是騎乘輕
    型機車前來與伊交易等語（見偵字第5760號偵查卷第144-15
    2頁）。雖證人吳宗益於原審審理翻稱：伊於93年 6月7日在
    二林警局製作之筆錄內容不實在，伊買毒品時不知賣毒品之
    人的名字，也不是被告等 3人（指被告甲○○、乙○○及同
    案被告蔡瓊），也沒有在警局說過曾借用楊文田的00000000
    00號電話買毒品，及門號0000000000號之通聯紀錄有 2通是
    伊打的；當時警局會指認向甲○○及綽號姊姊的女子買毒品
    海洛因，是因為毒癮發作很痛苦才這樣講的，伊是向綽號「
    老猴」之男子買海洛因云云（見原審卷第三宗第26頁反面至
    40頁）。然其亦證稱：證人林志強、許志文警員製作其等之
    警詢筆錄的程序，也是一問一答方式，警詢筆錄內容都是正
    確的，警員也沒有說製作完筆錄後就可以交保等情無訛（見
    原審卷第三宗第69頁、76頁反面）。而經原審 2次勘驗證人
    吳宗益於93年 4月20日警詢筆錄，該筆錄內容與錄音帶內容
    相符，且證人語氣平順聲調和緩，並無異狀，最後警員並有
    將筆錄交給證人查看無誤後簽名，又經驗聽錄音內容，證人
    均能清楚地回答警員詢問之問題，並無毒癮發作致語無倫次
    或輕率敷衍之情事，有上開勘驗筆錄附卷可按（見原審卷第
    三宗第 78、162頁）。再衡之證人吳宗益於警詢時，因被告
    甲○○、蔡瓊不在場，無心理壓力，其證述向被告甲○○、
    蔡瓊購買第一級毒品海洛因之情事，顯較原審審理時，因畏
    懼在場之被告甲○○及蔡瓊，而不敢吐實，或刻意迴護，是
    其警詢時所為之陳述，堪認符合真實。況參之證人吳宗益於
    警詢時證述其曾以門號門號0000000000號與被告甲○○及蔡
    瓊聯絡買賣毒品乙節，稽之卷附各該電話之雙向通聯紀錄所
    示（見偵字第5116號偵查卷第44頁），確於93年3月28日有2
    次通話之情形，亦徵證人吳宗益於警詢時證述伊曾向被告甲
    ○○及蔡瓊購買毒品海洛因信實可採。(四)證人賴家榮於原審
    審理時證稱：伊本身有在施用毒品，與甲○○是朋友關係，
    伊稱呼被告甲○○為「老仔」，曾經在93年1月中旬及2月中
    旬向被告甲○○購買第一級毒品海洛因， 1次5,000元、另1
    次25,000元，伊把錢拿給被告甲○○，被告甲○○把毒品海
    洛因交給伊，地點在青埔巷，伊所使用之電話號碼為000000
    0000號，並證稱：「（向甲○○買過幾次毒品？）二次」、
    「（是向甲○○買或是跟他一起去買？）我當時是表示跟他
    買」、「（你的意思是否跟甲○○買，甲○○跟你說他還要
    去向別人拿毒品過來？）是的。我是要跟他買」、「（買多
    少錢？）五千、二萬五」、「（你到底是要向何人購買毒品
    ？）跟甲○○買」等語明確在卷（見原審卷第二宗第 203反
    面至212頁）。又揆之證人賴家榮持用之行動電話000000000
    0號與被告甲○○使用之門號 0000000000號行動電話，自93
    年1月20日起至93年2月16日止，共有58次通話紀錄，有卷附
    通聯紀錄可稽（見偵字第5760號偵查卷第35、36頁），觀之
    其等彼此電話往來密切頻繁之情，足見證人賴家榮證稱其有
    向甲○○購買毒品海洛因之情節非虛，堪認其確有向被告甲
    ○○購買第一級毒品海洛因。事後於原審審理時復翻覆其詞
    改證稱係與被告甲○○合買海洛因云云，顯係意圖迴護被告
    甲○○之詞，並不足採。(五)證人陳民岳於警詢證稱：「我在
    我家附近二林鎮○○路○段234號、二林鎮○○路○段348號及
    大城鄉○○路82號前的公用電話，與甲○○所持有00000000
    00之行動電話商談洽購毒品聯絡後，由甲○○指定交易處所
    第一次交易地點是在二林鎮○○路建國黃昏市場前，第二次
    交易地點是在大城鄉○○路與臺十七線路口旁，第三次交易
    地點是在芳苑鄉○○路與臺十七線路口之7-11店旁交易」、
    「我之前的聯絡是向蔡瓊購買毒品，我於93年 4月13日再聯
    絡蔡瓊購買毒品時，該行動電話0000000000號就由一名男子
    接聽，經我詢問該名男子才知道蔡瓊於93年 4月12日（應係
    11日之誤）被警方查獲，後來我詢問該名男子購買毒品情事
    ， 3次均是甲○○指定地點後出面與我交易毒品」等語；並
    指認甲○○之照片及陳稱每次以 1千元之價格向甲○○購買
    海洛因（見偵字第5760號卷第127至131頁）。可見自從蔡瓊
    於93年 4月11日為警逮捕經羈押在看守所後，自同月13日起
    係由被告甲○○販賣毒品海洛因予陳民岳，迄於同月下旬，
    堪以認定。則證人陳民岳於原審詰問時表示無法確定販賣海
    洛因之人為被告甲○○，明顯係刻意迴護之詞，無從憑為有
    利於被告甲○○之認定。(六)證人施瑞濠於警詢中供稱：93年
    1月份開始向被告乙○○購買毒品，是用伊住處之電話000-0
    00000 號及二林基督教醫院之公共電話聯絡被告乙○○購毒
    品，以1千元購買海洛因1小包，前後共向被告乙○○購買10
    次左右；於93年 3月份，伊欲買毒品撥打上開電話聯絡的是
    綽號「王仔」或「老仔」之被告甲○○接聽，並洽談購毒品
    交易，前後共向甲○○購買毒品約2、30次，每次1千元購買
    海洛因 1小包，交易地點都是被告乙○○及甲○○指定，是
    在彰化縣大城鄉○○○○○路與福建路口，及大城鄉○○巷
    路段當面交易，他們都是騎乘輕機車前來交易；警方所提示
    之照片就是賣伊毒品之被告乙○○及甲○○，伊願意指證他
    們 2人，且與渠等二人並無仇恨等語（見偵字第5760號偵查
    卷第86至89頁）。復於原審審理時證稱：伊本身有在施用毒
    品，93年 1月起，向乙○○購買毒品；另外也有向甲○○購
    買毒品；購買毒品都是用打電話聯絡，是以家中電話000000
    0、0000000號或是二林基督教醫院對面的公共電話聯絡；向
    乙○○、甲○○各買10幾次毒品海洛因，每次都買 1千元，
    他們的電話號碼，伊在警詢時有說；在警局中指認乙○○、
    甲○○，就是在場之被告；毒品之交易地點在彰化縣大城鄉
    台十七線與福建路口及大城鄉○○巷路段這兩個地方交易；
    與乙○○、甲○○二人沒有任何過節、仇恨（見原審卷三第
    194至196頁），核與其警詢所述大致相符。雖其後又翻稱：
    伊沒有看過被告乙○○及甲○○，買毒品時都沒有看到人，
    是該人將毒品放在石頭下，叫伊在那裡拿云云，而於本院96
    年2月8日審理時仍稱販賣毒品之人將毒品放在石頭下面云云
    。然揆其於原審已明確指稱與伊交易毒品之人目前有在場，
    並指出係乙○○（見原審卷三第 197頁反面），足見證人施
    瑞濠事後翻異之詞，不能採信。又依證人施瑞濠所述，雙方
    買賣毒品所聯絡之000-000000號電話號與0000000000號行動
    電話，自93年3月30日起至同年4月10日止，共有 6次通話紀
    錄，亦有卷附通聯紀錄可稽（見偵字第5760號卷第96頁），
    益證被告二人迄93年 4月10日，仍有販賣海洛因給證人施瑞
    濠之情事無訛。此外，復有證人施瑞濠會同警方人員指證毒
    品交易地點之照片2張及其使用之公共電話設置處所照片1張
    在卷可稽（見偵字第5760號卷第92、93頁）。足見被告乙○
    ○、甲○○確有共同販賣海洛因予證人施瑞濠。又關於被告
    甲○○、乙○○販賣海洛因予證人施瑞濠之次數，證人施瑞
    濠既證稱各10幾次等語，自應依「證據有疑，利於被告認定
    」之原則，認定被告甲○○、乙○○共同販賣，各交付毒品
    10次予證人施瑞濠，每次販賣所得 1,000元，合計販賣毒品
    所得20,000元。(七)證人陳淑珠於警詢證稱：伊自93 年2月份
    開始向被告甲○○、蔡瓊購買毒品海洛因施用，是以門號00
    00000000號行動電話、門號000-000000號電話聯絡，有時由
    甲○○接聽，有時由蔡瓊接聽電話，交易地點均由渠等指定
    ，是在大城鄉○○路之中油加油站旁交易，有時由甲○○，
    有時由蔡瓊，也有由甲○○、蔡瓊一同出面交易，甲○○與
    蔡瓊二人是同居關係，警方調閱之0000000000號行動電話與
    0000000000號、000-000000號電話間之通聯紀錄共33通，內
    容是伊與甲○○、蔡瓊間談論購買毒品海洛因情事，甲○○
    是伊先生以前的朋友等語（見偵字第5760號卷第74至77頁）
    。復於原審證稱：經伊閱覽93年 5月14日二林分局警詢筆錄
    後，該筆錄所言均屬實在；伊使用0000000000號行動電話、
    000-000000號電話聯絡購買毒品海洛因；警詢筆錄所記載伊
    曾撥打0000000000號行動電話購毒品是正確的，有時是男生
    接聽，有時是女生接聽，伊知道上開電話是「王仔」在使用
    ，「王仔」就是在場之甲○○；購買毒品以電話聯絡後，在
    大城鄉○○路之中油加油站附近交易，是「王仔」交付毒品
    給伊，也曾看過「王仔」載一名女子前來跟伊交易毒品，該
    名女子替「王仔」交付毒品給伊，亦曾打電話給甲○○購買
    海洛因，之後由該名女子拿毒品給伊，伊見過蔡瓊大約2至3
    次；伊大約購買4次海洛因，每次1,000元等語（見原審卷第
    三宗第99-115頁）。再稽之該蔡瓊使用之門號0000000000號
    行動電話與證人陳淑珠所持有之000000 0000 號行動電話、
    000-000000號電話，自93年3月12日起至93年4月10日止，共
    有33次通話紀錄，有卷附通聯紀錄可稽（見偵字第5760號卷
    第169-190頁、80、81頁）。 堪認證人陳淑珠所述：被告甲
    ○○與蔡瓊共同販賣品海洛因之情事，信實可徵，非屬虛構
    之詞。(八)衡之被告甲○○與蔡瓊同居男女朋友，且於證人陳
    逸震、黃宗源、謝博文、吳宗益、陳淑珠上揭期間撥電話洽
    購毒品時，或由甲○○，或由蔡瓊接聽電話，已據證人陳逸
    震等人證述屬實，而證人陳淑珠更證述被告甲○○與蔡瓊亦
    曾偕同出面完成交易等情，足認被告甲○○、蔡瓊確有如附
    表二編號1、2、3及6所示之共同販賣之行為。而據證人施瑞
    濠之證述，其於上開期間以電話聯繫購買毒品海洛因時，乃
    被告甲○○或被告乙○○接聽，再約定地點，由被告甲○○
    、乙○○二人中一人出面交易，由此堪認被告甲○○、乙○
    ○二人係共同販賣第一級毒品海洛因予施瑞濠無訛。此外，
    被告甲○○與乙○○間於93年6月2日21時46分31秒至21時55
    分19秒，確有如附表三所示之電話通話紀錄內容，已據被告
    甲○○、乙○○於原審準備程序時供稱上開電話內容確為其
    等 2人所為之對話，並經原審勘驗屬實，有勘驗筆錄及電話
    號碼0000000000號行動電話93年6月2日被告甲○○與乙○○
    通話監聽譯文、錄音帶附卷可按（見原審卷第二宗第23頁93
    年11月10日準備程序期日筆錄；監聽譯文附於臺灣彰化地方
    法院檢察署93年度偵字第3081號卷第43 -46頁及93年度偵字
    第5760號卷第 158-161頁）。揆之該對話內容，雖未明示販
    賣毒品之具體情節，但稽其語意乃被告甲○○質疑被告乙○
    ○檢舉蔡瓊販賣毒品，而乙○○則澄清其未檢舉，其間被告
    甲○○並教導被告乙○○對於警員追查販賣毒品「硬稱沒有
    」就對了，而後，雙方復推敲各購買者中究有何人檢舉，而
    舉施瑞濠等人逐一檢討其可能性。由上開被告甲○○與乙○
    ○間之對話內容，不但可證被告甲○○與乙○○確有共同販
    賣第一級毒品海洛因之情事，且可佐證被告甲○○係居於販
    毒之主導角色。(九)另0000000000號行動電話之門號，其租用
    日期始於93年 3月10日，有該門號電話租用日期起迄資料在
    卷可稽（見偵字第5760號卷第 156頁）。是上開證人陳逸震
    、吳宗益、施瑞濠、陳淑珠在93年 3月10日之前向被告等洽
    購第一級毒品海洛因，自非撥打該門號之行動電話聯絡，而
    係利用其他方式為之至明，但被告等確有如附表二所示販賣
    第一級毒品海洛因之行為，其事證已明，並不因無從查悉雙
    方實際聯絡方法而影響本案被告等販毒毒品行為事實之認定
    ，併予敘明。(十)無論施用或販賣毒品犯行，皆為政府嚴加查
    緝，販賣毒品罪又屬重刑罪，設若無利可圖，一般人焉有可
    能甘冒重度刑責而輕易為之。且海洛因皆可任意分裝或增減
    其份量、純度，而每次買賣之價量，亦隨時隨雙方關係之深
    淺、當時之資力、需求程度及對行情之認知等因素，機動的
    調整，因之販賣之利得，除經被告坦承價量明確外，委難得
    悉其具體事證。職是之故，縱未能查悉被告販賣毒品所賺取
    之確切差價，但除別有事證，足認係按同一價格轉讓，確未
    牟利外，尚難遽認其意圖營利販賣毒品之事證有所不足。否
    則，同為販賣毒品者，坦承示悔者，難辭重典，飾詞否認者
    反能僥倖逃脫法律制裁，顯失認事用法之平允。況依本案證
    人陳逸震等人之證述，其等與被告等間並無任何親故或特殊
    情誼關係，被告等更不可能無償轉讓多人施用甚明，而其等
    將販入之海洛因分裝成數小包，再以每包 1千元之價格出售
    予證人等人，足見其有意圖營利而販賣第一級毒品海洛因之
    主觀犯意，且客觀上亦已著手實行完成無疑。(十一)另證人許志
    文於原審94年 6月29日交互詰問時證稱：伊與被告蔡瓊確有
    於93年 6月23日在二林分局偵訊室為如附表四所示內容之對
    話，對話時並有錄影、錄音存證；伊雖沒有告訴被告蔡瓊有
    在錄影、錄音，但以她的感覺，她好像知道伊有在錄音等語
    明確在卷。惟本案關於被告甲○○與蔡瓊間如附表二編號1
    、2、3、6所示之共同販賣毒品行為，已有上開事證足資認
    定，自無援用此部分證據之必要。
三、查我國刑法業於94年2月2日修正公布並自95年7月1日施行。
    被告行為後，其應適用之相關法律已有變更，茲就與本案適
    用有關之條文，說明如次：(一)被告等行為時，關於死刑之減
    輕規定，修正前刑法第64條第 2項係規定「死刑減輕者，為
    無期徒刑，或為15年以下12年以上有期徒刑。」，修正後刑
    法第64條第 2項則規定「死刑減輕者，為無期徒刑。」；又
    關於無期徒刑之減輕規定，修正前刑法第65條第 2項係規定
    「無期徒刑減輕者，為 7年以上有期徒刑。」，修正後刑法
    第65條第 2項則規定「無期徒刑減輕者，為20年以下15年以
    上有期徒刑。」，比較新舊法適用結果，自以適用修正前刑
    法第64條第2項、第65條第2項之減刑規定對被告較有利。(二)
    罰金刑之加重，依修正後刑法第67條規定，其最高度及最低
    度同加重之，較修正前刑法第68條所定，僅加重其最高度，
    為不利於被告等。而罰金刑之減輕，依修正後刑法第67條規
    定，其最高度及最低度同減輕之，較修正前刑法第68條所定
    ，僅減輕其最高度，為有利於被告等。(三)刑法第56條連續犯
    之規定業經刪除，連續犯之規定經刪除後，數行為將論以數
    罪，併合處罰，並非較有利於被告，是依修正後刑法第 2條
    第 1項規定，比較新舊法結果，仍應適用被告等行為時之法
    律即舊法論以連續犯。(四)法定刑中罰金刑部分：刑法第33條
    第5款業經修正公布，修正後刑法第33條第5款規定「罰金：
    新臺幣一千元以上，以百元計算之」，與修正前刑法第33條
    第 5款規定「罰金：（銀元）一元以上」不同。比較新舊法
    結果，以舊法即行為時法較有利於被告等，故依刑法第 2條
    第 1項前段規定，本案關於販賣第一級毒品罪之法定刑罰金
    部分，自應適用行為時之法律即修正前刑法第33條第 5款規
    定決定其罰金部分之法定刑。(五)經參照前揭最高法院決議及
    修正後刑法第2條第1項前段、後段規定之「從舊、從輕」原
    則，綜其全部罪刑之比較，自應一體適用被告行為時之法律
    ，即修正前刑法之相關規定予以論處，對被告等較為有利。
    (六)至於修正後刑法第36條將褫奪之資格變更僅褫奪二種資格
    ，且第37條第 2項復將得褫奪公權之宣告刑由原「宣告六個
    月以上有期徒刑」之規定，變更為須「宣告一年以上有期徒
    刑」，其規定之內容固已有變更。惟依從刑附屬於主刑之原
    則，本案被告等所犯主刑經上開比較結果，應以修正前之規
    定，對於被告較為有利，而應適用修正前刑法相關規定，則
    有關從刑褫奪公權之規定，亦應從屬適用修正前刑法第36、
    37條第 2項規定。(七)被告行為時，刑法第47條原規定：「受
    有期徒刑之執行完畢或受無期徒刑或有期徒刑一部之執行而
    赦免後，五年以內再犯有期徒刑以上之罪者，為累犯，加重
    本刑至二分之一。」，修正後之刑法第47條第 1項則規定：
    「受徒刑之執行完畢，或一部之執行而赦免後，五年以內故
    意再犯有期徒刑以上之罪者，為累犯，加重本刑至二分之一
    。」。本案被告乙○○所犯屬故意犯罪，是不論依新法或舊
    法均構成累犯，並無有利或不利之情形，亦不生新舊法比較
    之問題。又修正前刑法第28條規定為：「 2人以上共同實施
    犯罪之行為者，皆為正犯。」，修正後之規定則為：「2 人
    以上共同實行犯罪之行為者，皆為正犯。」，揆諸本條之修
    正理由係為釐清陰謀共同正犯、預備共同正犯、共謀共同正
    犯是否合乎本條規定之正犯要件。而本案被告等共同販毒之
    犯行，既屬實行犯罪行為之正犯，無論依修正前後之規定，
    均應依第28條規定論擬，並無有利、不利之問題。是本案關
    於累犯及共同正犯事項，既無比較適用之情形，應逕適用裁
    判時之規定。而刑法第59條酌量減輕之規定雖新增「認科以
    最低度刑仍嫌過重者」，惟此係法院就刑之酌裁審認標準見
    解之明文化，非屬法律之變更；均不生新舊法比較適用之問
    題，應適用裁判時法（最高法院95年第 8次刑事庭會議決議
    參照）。
四、按海洛因係毒品危害防制條例第2條第2項第 1款所列之第一
    級毒品，不得非法持有、販賣。核被告甲○○、乙○○上開
    所為，均係犯毒品危害防制條例第4條第1項之販賣第一級毒
    品罪。被告等因販賣而持有第一級毒品海洛因之低度行為，
    應為販賣之高度行為所吸收，不另論罪。被告甲○○就附表
    二編號1、2、3、6所示犯行，與蔡瓊間有犯意聯絡與行為分
    擔；而被告甲○○、乙○○二人就附表二編號 5所示犯行，
    有犯意聯絡及行為分擔，均為共同正犯。被告甲○○、乙○
    ○二人先後多次販賣第一級毒品海洛因犯行，時間緊接，觸
    犯構成要件相同之罪名，顯係基於概括犯意反覆為之，均為
    連續犯，應依修正前刑法第56條之規定以一罪論，除法定刑
    為死刑、無期徒刑部分，依法不得加重外，並依法加重其刑
    。公訴人於起訴書雖載稱：(一)被告甲○○與蔡瓊自93年 1月
    間起至同年 5月15日止，多次販賣海洛因予謝博文共約百餘
    次，被告甲○○並連續利用乙○○為其販售毒品予謝博文約
    20次云云，固據原審公訴檢察官於原審審理時發現證據有瑕
    疵及不足，而聲明減縮（見原審卷(六)第 6頁），但因未明確
    表示減縮之範圍，仍不生減縮之效果，本院自仍得就此部分
    事實為判決。惟查檢察官此部分起訴之犯罪事實，依卷內證
    據資料，僅能證明謝博文曾與黃宗源合資，而由謝博文出面
    向被告甲○○與蔡瓊購買第一級毒品海洛因，亦即僅足以認
    定被告甲○○與蔡瓊有如附表二編號 3所示之共同販賣第一
    級毒品犯行，至於其餘部分之事實（包括被告甲○○利用被
    告乙○○販賣），均無積極證據足以證明，自屬不能證明，
    惟因公訴人該超過附表二編號 3所示部分與上開經本院認定
    成立犯罪之犯行，具有裁判上一罪關係，爰不另為無罪之諭
    知。(二)林志龍自92年11月間起，至93年 1月下旬，利用彰化
    基督教醫院二林分院前之公共電話，撥打乙○○所使用之門
    號0000000000號行動電話，以每1小包第一級毒品海洛因1千
    元之價格，在彰化縣大城鄉○○路段，向乙○○購買30餘次
    。並自同年 4月間，向甲○○購買毒品，在彰化縣大城鄉○
    ○路蔡瓊住址交易 2次，在臺十七線公路與漢溪路口、彰化
    縣芳苑鄉○○路之中油加油站各交易1次，共計4次云云。查
    此部分事實，除據原審公訴檢察官於原審審理時發現證據有
    瑕疵及不足，而聲明減縮外（見原審卷(五)第28頁檢察官補充
    理由書、原審卷(六)第 6頁），並無任何具有證據能力之積極
    證據，足以證明上開起訴事實，此部分亦屬不能證明，惟因
    與被告二人上開經本院認定成立犯罪之犯行，具有裁判上一
    罪關係，爰不另為無罪之諭知。(三)公訴意旨雖指稱：(1)被告
    乙○○涉犯共同販賣毒品海洛因予陳逸震部分，為被告乙○
    ○所否認，依上開證人陳逸震之證詞內容，亦未提及被告乙
    ○○有此部分共同販賣毒品海洛因之事實，自不能證明被告
    乙○○有此部分犯行。(2)被告甲○○與蔡瓊二人，關於販賣
    第一級毒品海洛因予陳逸震之事實，除附表二編號 1所示之
    犯行外，尚有其餘多次行為，惟超過本院所認定之次數部分
    ，既為被告甲○○所否認，又查無其他積極證據足以證明，
    自屬不能證明。(3)被告乙○○涉犯共同販賣毒品海洛因與吳
    宗益部分，為被告乙○○所否認，而依證人吳宗益所證述，
    亦不能證明被告乙○○有此部分共同販賣毒品海洛因之事實
    ，因此，尚不能證明被告乙○○有此部分犯行。(4)被告乙○
    ○涉犯共同販賣毒品海洛因與賴家榮部分，為被告乙○○所
    否認，證人賴家榮亦未證稱被告乙○○有此部分犯行，此部
    分事實，尚屬不能證明。(5)被告甲○○除附表二編號 4所示
    之販賣海洛因予賴家榮2次外，尚有販賣1次之行為，惟查無
    其他積極證據足以證明。(6)被告甲○○、乙○○從93年3 月
    間起販賣海洛因給證人施瑞濠之次數達 20-30次，其超過如
    附表編號 5所示次數之部分，既查無其他積極明確之證據足
    以證明，自屬不能證明。(7)被告乙○○涉犯此部分共同販賣
    毒品海洛因予陳淑珠部分，為被告乙○○所否認，由證人陳
    淑珠所證，亦不能憑認被告乙○○參與販賣第一級毒品海洛
    因予陳淑珠之犯行，其被訴此部分自尚不能證明被告乙○○
    有此部分犯行。(8)被告甲○○與蔡瓊販賣海洛因給證人陳淑
    珠，其中陳淑珠與甲○○交易者有3次，與蔡瓊交易者有8、
    9次云云，其超過附表二編號6所示犯行部分，並查無其他積
    極證據足以證明被告甲○○確有共犯此部分犯行。(9)關於被
    告甲○○、乙○○涉犯共同販賣毒品海洛因予歐吉助及陳錫
    亮部分，經查上開販賣毒品予歐吉助與陳錫亮之事實，依卷
    內證據，僅足以證明係蔡瓊單獨所為，不能證明被告甲○○
    、乙○○有共犯參與之情事。(10)上開公訴意旨指稱逾附表二
    所示被告二人販賣第一級毒品事實之範圍，因公訴人認與上
    開經本院認定罪證明確之犯行，具有裁判上一罪關係，爰不
    另為無罪之諭知。至於檢察官移送併案部分（臺灣彰化地方
    法院檢察署93年度偵字5759、5760、5761號），乃被原起訴
    事實及部分未經起訴事實之卷證，因檢察官認定被告二人與
    蔡瓊就該部分犯罪事實皆有犯意聯絡與行為分擔，核與被告
    等被訴事實具有連續犯之裁判上一罪關係，為起訴效力所及
    ，本院自得一併審究。
五、又查被告乙○○於91年間因竊盜案件，經原審法院北斗簡易
    庭以91年度斗簡字第166號判決判處有期徒刑3月確定，於91
    年12月28日執行完畢之事實，有臺灣高等法院被告全國前案
    紀錄表在卷可憑，其於有期徒刑執行完畢後 5年內故意再犯
    本案有期徒刑以上之刑之罪，為累犯，除法定刑為死刑、無
    期徒刑部分，依法不得加重外，並依法遞加重其刑。復按販
    賣第一級毒品罪之法定刑為「死刑或無期徒刑；處無期徒刑
    者，得併科新台幣一千萬元以下罰金」，然同為販賣第一級
    毒品者，其原因動機不一，犯罪情節未必盡同，所造成危害
    社會之程度自屬有異，法律科處此類犯罪，所規定之法定最
    低本刑卻同為「無期徒刑，得併科新台幣一千萬元以下罰金
    」，顯有違「罰當其罪」之原則。職是之故，若審酌個案情
    狀，認為處以有期徒刑，即可收懲儆之效，並足以達到防衛
    社會目的者，自非不可依客觀之犯行與主觀之惡性二者加以
    考量其情狀，是否有可憫恕之處，適用刑法第59條之規定酌
    量減輕其刑，期使個案裁判之量刑，能斟酌至當，符合比例
    原則。揆之本案卷證資料，被告等共同販賣第一級毒品之次
    數及數量暨所得財物等情節，若處以法定最低本刑無期徒刑
    ，猶嫌過重，實屬情輕法重，在客觀上足以引起一般之同情
    ，難認無可憫恕之處，依其情狀處以有期徒刑，始符量刑之
    平允，爰依修正後刑法第59條之規定，酌量減輕其刑，並依
    法先加重再減輕之。
六、原判決認被告等犯罪事證明確，予以論罪科刑，固非無見。
    惟(一)依卷內證據所示，本案被告甲○○與被告乙○○間，被
    告甲○○與蔡瓊間共同販賣第一級毒品部分，僅各如附表二
    編號1、2、3、6所示與編號 5所示部分，其餘部分為被告甲
    ○○，或蔡瓊單獨所犯，乃原審判決認定上開全部犯行均係
    被告二人與蔡瓊共同販賣，容與證據法則有違。(二)共同正犯
    犯罪所得之財物為現金時，因共同正犯應就全部犯罪結果負
    其責任，而合併計算犯罪所得，且於全部或一部不能沒收時
    以其財產抵償之，但為避免執行時發生重複沒收、抵償之情
    形，故各共同正犯之間係採連帶沒收主義，於裁判時應諭知
    被告共同犯罪所得之財物應與其他共同正犯連帶沒收之。原
    判決未就被告甲○○與被告乙○○及蔡瓊共同販賣海洛因所
    得部分諭知連帶沒收，自有未洽。(三)原審就被告甲○○與蔡
    瓊販賣予謝博文部分，何以經檢察官減縮後仍得判決，其依
    據為何？及已起訴而未予論處之理由，均未予說明，即有已
    受請求事項未予判決之違法。(四)原判決憑依證人陳逸震之證
    言以認定被告甲○○與蔡瓊共同販賣第一級毒品之犯行，惟
    陳逸震係證稱購買之價格為每小包海洛因 1,000元，則原審
    判決認定甲○○以「每小包 2千元」價格售賣予陳逸震，事
    實與理由及證據，即有矛盾。(五)原審判決認定被告甲○○與
    蔡瓊販賣予陳逸震之次數為 6次，惟其理由欄引據陳逸震之
    證詞，惟據證人陳逸震所述，就甲○○與蔡瓊販賣海洛因之
    次數，分別為3、4次或4、5次不等，依「證據有疑，利於被
    告認定」之證據法則，自應認定「 3次」為允當。(六)被告等
    行為後，刑法部分修正條文於94年2月2日公布，並自95年7
    月 1日生效實施，原審判決未及比較新舊法適用結果，亦有
    未洽。是以被告等上訴仍執前情詞否認犯行，固不足採，惟
    原判決既有上述可議之處，自屬無可維持，應由本院撤銷改
    判。爰審酌被告等共同販賣第一級毒品，戕害國民身心健康
    及危害社會治安甚鉅，惡性非輕，及販賣之規模及情節，及
    被告二人參與本案犯罪之程度，暨被告二人犯罪之動機、目
    的、犯後設詞推卸，未見悔意，態度不佳等一切情狀，各量
    處如主文第 2項所示之刑。又被告依其犯罪之情節，本院認
    有褫奪公權之必要，爰依修正前刑法第37條第 2項宣告褫奪
    公權 5年。扣案如附表一編號1所示之行動電話（手機）1具
    為共同正犯蔡瓊所有，已據其供承在卷，核其用途係供被告
    甲○○與蔡瓊聯絡販賣第一級毒品所用之器具，應依毒品危
    害防制條例第19條第 1項之規定宣告沒收。惟該行動電話並
    無證據足以證明亦有用以供被告甲○○、乙○○共犯附表二
    編號 5所示之販賣第一級毒品犯行，自無從併於被告乙○○
    所宣告之主刑項下諭知沒收。而附表一編號2至8所示之金錢
    ，係被告甲○○與被告乙○○，或與蔡瓊共同販賣，或被告
    甲○○單獨販賣第一級毒品所得之財物，應依毒品危害防制
    條例第19條第 1項之規定，並各按是否共同正犯販毒所得，
    而依表載之方式，宣告沒收之，如全部或一部不能沒收時，
    以其財產抵償之。至於曾配用於該行動電話之 SIM晶片卡，
    依國內電信公司定型化契約之約定，其所有權仍屬電信公司
    所有，申請人僅因承租門號而取得使用權，亦即並非屬被告
    甲○○或共同正犯所有，自不得併予宣告沒收。另經警於93
    年 4月11日查獲時所查扣之海洛因，乃蔡瓊單獨持以販賣予
    陳錫亮之毒品，核與本案被告甲○○、乙○○所犯如附表二
    所示之罪行無關，自無從併予被告甲○○及乙○○二人所宣
    告之主刑項下宣告沒收銷燬之（各該毒品已據本院前審判決
    於蔡瓊之罪刑部分諭知沒收銷燬之）。另依通聯監聽紀錄所
    示，門號0000000000號、0000000000號、0000000000號之晶
    片 （SIM）卡雖均配用於手機，以作為被告等聯絡販賣毒品
    之器具，但因各該手機並未扣案，而稽之上開電話門號申請
    人資料並非被告二人或蔡瓊之名義，既無證據足認各該手機
    係被告二人或共同正犯蔡瓊所有，依法均無從宣告沒收。再
    門號0000000000號、0000000000號行動電話，被告等均辯稱
    其等未用上開電話販毒，且公訴人亦未能舉證證明被告等人
    ，以上開電話販毒，故均不為沒收之諭知，附此敘明。
據上論斷，應依刑事訴訟法第369條第1項前段、第364條、第299
條第1項前段，毒品危害防制條例第4條第1項、第18條第1項前段
、第19條第1項，刑法第2條第1項前段、第11條前段、第28條、
第47條第1項、第59條，修正前刑法第56條、修正前刑法第37 條
第2項，判決如主文。
本案經檢察官丙○○到庭執行職務。
中　　華　　民　　國　　96　　年　　9 　　月　　4 　　日
            刑事第三庭  審判長法　官  王  增  瑜
                              法　官  廖  柏  基
                              法　官  蔡  紹  良
上列正本證明與原本無異。
如不服本判決應於收受送達後十日內向本院提出上訴書狀，其未
敘述上訴之理由者並得於提起上訴後十日內向本院補提理由書（
均須按他造當事人之人數附繕本）。
                              書記官  許  麗  花
中　　華　　民　　國　　96　　年　　9　　月　 　7     日
附錄本案論罪科刑法條
毒品危害防制條例第4條第1項：
製造、運輸、販賣第一級毒品者，處死刑或無期徒刑；處無期徒
刑者，得併科新臺幣1千萬元以下罰金。
附表一：
┌──┬─────┬───────┬───────────────────┬─────────┐
│編號│物品名稱  │數量          │宣告沒收之依據                        │沒收方式          │
├──┼─────┼───────┼───────────────────┼─────────┤
│1   │摩托羅拉廠│壹具          │被告甲○○與蔡瓊共同使用與購毒品接洽販│併於被告甲○○所宣│
│    │牌之行動電│              │賣第一級毒品聯絡之器具，為蔡瓊所有，供│告之罪刑項下宣告沒│
│    │話 (不含門│              │販賣毒品所用之物，依毒品危害防制條例第│收。              │
│    │號00000000│              │19條第1項規定沒收。                   │                  │
├──┼─────┼───────┼───────────────────┼─────────┤
│2   │販賣第一級│仟元        │被告甲○○與蔡瓊共同販賣第一級毒品所得│被告甲○○應與蔡瓊│
│    │毒品所得財│              │之財物，依毒品危害防制條例第19條第1項 │連帶沒收之，如全部│
│    │物(新台幣)│              │規定沒收，如全部或一部不能沒收時，以其│或一部不能沒收時，│
│    │          │              │財產抵償之。                          │以其財產抵償之。  │
├──┼─────┼───────┼───────────────────┼─────────┤
│3   │販賣第一級│肆仟元        │被告甲○○與蔡瓊共同販賣第一級毒品所得│被告甲○○應與蔡瓊│
│    │毒品所得財│              │之財物，依毒品危害防制條例第19條第1項 │連帶沒收之，如全部│
│    │物(新台幣)│              │規定沒收，如全部或一部不能沒收時，以其│或一部不能沒收時，│
│    │          │              │財產抵償之。                          │以其財產抵償之。  │
├──┼─────┼───────┼───────────────────┼─────────┤
│4   │販賣第一級│捌仟元        │被告甲○○與蔡瓊共同販賣第一級毒品所得│被告甲○○應與蔡瓊│
│    │毒品所得財│              │之財物，依毒品危害防制條例第19條第1項 │連帶沒收之，如全部│
│    │物(新台幣)│              │規定沒收，如全部或一部不能沒收時，以其│或一部不能沒收時，│
│    │          │              │財產抵償之。                          │以其財產抵償之。  │
├──┼─────┼───────┼───────────────────┼─────────┤
│5   │販賣第一級│萬元        │被告甲○○單獨販賣第一級毒品所得之財物│被告甲○○應單獨沒│
│    │毒品所得財│              │，依毒品危害防制條例第19條第1項規定沒 │收之，如全部或一部│
│    │物(新台幣)│              │收，如全部或一部不能沒收時，以其財產抵│不能沒收時，以其財│
│    │          │              │償之。                                │產抵償之。        │
├──┼─────┼───────┼───────────────────┼─────────┤
│6   │販賣第一級│貳萬元        │被告甲○○與被告乙○○共同販賣第一級毒│被告甲○○、乙○○│
│    │毒品所得財│              │品所得之財物，依毒品危害防制條例第19  │應連帶沒收之，如全│
│    │物(新台幣)│              │條第1項規定沒收，如全部或一部不能沒收 │部或一部不能沒收時│
│    │          │              │時，以其財產抵償之。                  │，以其財產抵償之。│
├──┼─────┼───────┼───────────────────┼─────────┤
│7   │販賣第一級│肆仟元        │被告甲○○與蔡瓊共同販賣第一級毒品所得│被告甲○○應與蔡瓊│
│    │毒品所得財│              │之財物，依毒品危害防制條例第19條第1項 │連帶沒收之，如全部│
│    │物(新台幣)│              │規定沒收，如全部或一部不能沒收時，以其│或一部不能沒收時，│
│    │          │              │財產抵償之。                          │以其財產抵償之。  │
│    │          │              │                                      │                  │
├──┼─────┼───────┼───────────────────┼─────────┤
│8   │販賣第一級│仟元        │被告甲○○單獨販賣第一級毒品所得之財物│被告甲○○應單獨沒│
│    │毒品所得財│              │，依毒品危害防制條例第19條第1項規定沒 │收之，如全部或一部│
│    │物(新台幣)│              │收，如全部或一部不能沒收時，以其財產抵│不能沒收時，以其財│
│    │          │              │償之。                                │產抵償之。        │
└──┴─────┴───────┴───────────────────┴─────────┘
附表二：
┌──┬───┬──────┬────────┬───────────────────────┐
│編號│行為人│時間        │地點            │行為態樣　                                    │
├──┼───┼──────┼────────┼───────────────────────┤
│1   │蔡瓊、│自92年10月間│彰化縣大城鄉公館│由陳逸震利用彰化縣大城鄉○○路45號附近之公共電│
│　  │甲○○│某日起至同年│村青埔路附近；彰│話（編號0000000號）撥入蔡瓊所有之摩托羅拉廠牌 │
│    │      │12月21日止之│化縣芳苑鄉○○路│行動電話 (配用以他人名義申請之門號0000000000號│
│    │      │期間內及自93│之中油加油站旁  │及門號0000000000號之SIM晶片卡)與甲○○、蔡瓊聯│
│    │      │年2月下旬起 │　              │絡買賣第一級毒品海洛因事宜，雙方約定地點完成交│
│    │      │至同年3月某 │                │易，先後3次由甲○○或蔡瓊各攜帶價值新臺幣（下 │
│    │      │日止之期間內│                │同）1,000元之海洛因1包至左列約定地點交付予陳逸│
│    │      │。          │                │震，並當場收取價金，共同販賣所得計3,000元。   │
├──┼───┼──────┼────────┼───────────────────────┤
│2   │蔡瓊、│自93年2月下 │彰化縣大城鄉永光│由黃宗源與謝博文二人合資購買，而由謝博文出面以│
│    │甲○○│旬以後某日起│國民小學前      │門號0000000000號或0000000000號之行動電話，撥打│
│    │      │至93年4月上 │                │電話與甲○○、蔡瓊聯絡買賣第一級毒品海洛因事宜│
│    │      │旬某日止    │                │，由甲○○或蔡瓊攜帶價值1千元之海洛因1包至約定│
│    │      │            │                │地點交付予謝博元，並當場收取價金，前後完成交易│
│    │      │            │                │共4次，販賣所得計4,000元。                    │
├──┼───┼──────┼────────┼───────────────────────┤
│3　 │蔡瓊、│於93年3月6日│彰化縣芳苑鄉民生│經吳宗益在彰化縣芳苑鄉○○段340號附近，利用公 │
│　　│甲○○│、8日、10日 │村六鄰芳漢路王功│共電話（編號0000000號）或門號0000000000行動電 │
│    │      │、12日、15日│段340號處；彰化 │話，與甲○○、蔡瓊聯絡買賣第一級毒品海洛因事宜│
│    │      │、17日及19日│縣大城鄉公館村永│，雙方約定地點完成交易，前後共8次。其交易情形 │
│    │      │；及同月下旬│光國民小學前    │如下：其中前7次推由甲○○各攜帶價值1千元之海洛│
│    │      │某日        │                │因1包至左列彰化縣芳苑鄉○○村○鄰○○路○○段 │
│    │      │            │                │340號處交付予吳宗益，並當場收取價金，販賣所得 │
│    │      │見20警卷150 │                │共7,000元；而最後1次推由蔡瓊攜帶價值1千元之海 │
│    │      │頁          │                │洛因1包至彰化縣大城鄉公館村永光國民小學前交付 │
│    │      │            │                │予吳宗宗，並當場收取價金，販賣所得共1,000元。 │
│    │      │            │                │甲○○與蔡瓊二人共同販賣所得合計8,000元。     │
├──┼───┼──────┼────────┼───────────────────────┤
│4　 │甲○○│93年1月下旬 │彰化縣大城鄉永和│經賴家榮以其所使用之電話號碼0000000000號行動電│
│　　│      │至2月間     │村村埔巷附近    │話，與甲○○聯絡買賣第一級毒品海洛因事宜，而由│
│    │      │            │                │甲○○先後2次各攜帶價值5,000元數量及價值25,000│
│    │      │            │                │元數量之海洛因，至左列地點交付予賴家榮，並當場│
│    │      │            │                │收取價金，販賣所得共30,000元。                │
├──┼───┼──────┼────────┼───────────────────────┤
│5　 │甲○○│自93年1月下 │彰化縣大城鄉臺十│經施瑞濠利用自家000-000000、930589號家用電話，│
│　　│乙○○│旬某日起至93│七線公路與福建路│及彰化基督教醫院二林分院前之公共電話，與甲○○│
│    │      │年3月間某日 │路交岔口；彰化縣│、乙○○聯絡買賣第一級毒品海洛因事宜，雙方約定│
│    │      │止          │大城鄉青埔巷附近│地點完成交易，前後共20次，其交易情形如下：其中│
│    │      │            │                │10次推由甲○○各攜帶價值1,000元之海洛因1包至左│
│    │      │            │                │列約定地點交付予施瑞濠，並當場收取價金，販賣所│
│    │      │            │                │得共10,000元；而10次推由甲○○各攜帶價值1千元 │
│    │      │            │                │之海洛因1包至約定地點交付予施瑞濠，並當場收取 │
│    │      │            │                │價金，販賣所得共10,000元，甲○○與乙○○二人共│
│    │      │            │                │同販賣所得合計20,000元。                      │
├──┼───┼──────┼────────┼───────────────────────┤
│6　 │蔡瓊、│自93年2月間 │彰化縣大城鄉上山│陳淑珠以電話與甲○○、蔡瓊聯絡買賣第一級毒品海│
│　　│甲○○│某日起至93年│村魚寮路之中油加│洛因事宜，雙方約定地點完成交易，先後4次，或由 │
│    │      │4月間某日止 │油站旁          │甲○○出面，或由蔡瓊出面，或二人偕同攜帶價值1,│
│    │      │            │                │000元之海洛因1包至左列約定地點交付予陳淑珠，並│
│    │      │            │                │當場收取價金，甲○○與蔡瓊二人共同販賣所得共4,│
│    │      │            │                │000元。                                       │
├──┼───┼──────┼────────┼───────────────────────┤
│7   │甲○○│於93年4月間 │彰化縣二林鎮斗苑│經陳民岳以電話與甲○○聯絡買賣第一級毒品海洛因│
│　  │      │某日迄同月下│路建國黃昏市場前│事宜，而由甲○○先後3次各攜帶價值1,000元數量之│
│　　│      │旬止。      │、彰化縣大城鄉福│海洛因，至左列地點交付予陳民岳，並均當場收取價│
│    │      │            │建路與臺十七線公│金，販賣所得共3,000元。                       │
│    │      │            │路路口旁、彰化縣│                                              │
│    │      │            │芳苑鄉○○路與臺│                                              │
│    │      │            │十七線公路路口之│                                              │
│    │      │            │便利商店旁      │                                              │
└──┴───┴──────┴────────┴───────────────────────┘
附表三：
┌────┬─────────────────────────────────────────┐
│通話時間│對話內容：被告甲○○（下稱王）、被告乙○○（下稱施）                              │
├────┼─────────────────────────────────────────┤
│被告王成│「王：喂，你怎麼可以打電話？」                                                    │
│元與施教│「施：我今天出來啦。」                                                            │
│國於93年│「王：你進去多久了，怎麼可以出來？」                                              │
│6月2日21│「施：我是舊法（93年5月8日入所觀察、勒戒，同年6月2日因無續繼施用毒品傾向出所）。」│
│時46分31│「王：你不是也有咬你姑姑（指被告蔡瓊）？」                                        │
│秒，至21│「施：沒有啦，他們（指警方）是根據通聯看出來的。」                                │
│時55分19│「王：喔，你這樣做得出來？」                                                      │
│秒之電話│「施：沒有啦，你們是怎麼聽到，都是你們胡思亂想。」                                │
│通話紀錄│「王：律師跟我講的。」                                                            │
│        │「施：那一個律師講的啊，你跟我解釋一下。」                                        │
│        │「王：你說你有講到你姑姑（蔡瓊）的事。」                                          │
│        │「施：他們現在是依據通聯，你聽懂嗎？用通聯紀錄查的。」                            │
│        │「王：還跟你講說一個月時間要將我抓到？」                                          │
│        │「施：現在就是三組的，我又被借提回二林，就是說不只要有意牽連到你、我及我姑姑3人， │
│        │      我們3人都是被用指認．．．主要就是查這支電話255這支（0000000000號），這支就是│
│        │      我之前打給她，794630（0000000000）有出現在通聯上面，是通聯調出來的。」      │
│        │「王：說1個月內要把我抓到，是三組講的喔？」                                       │
│        │「施：是的，是三組講．．．。」                                                    │
│        │「王：你要硬稱沒有就對了？」                                                      │
│        │「施：我就說沒有啊，我現在說沒有，我自己裡頭就在想辦法解脫了，這個阿龍（音譯），我│
│        │      在裡頭有碰到，阿龍筆錄交代的很清楚，每1次都寫的很清楚，我現在說給你聽啦，真 │
│        │      的是這1個人的話，出來（出監）一定要輸贏啦。」                               │
│        │「王：那1個阿龍？」                                                               │
│        │「施：經常去找我們的那1位啊，經常去。」                                           │
│        │「王：我有去他家找他，找不到啊。                                                  │
│        │「施：你記得我們一起去找阿吉，那個　阿龍就是他，就是阿龍開始把我們咬死來．．．。」│
│        │「王：王功那個阿弟也有是不是？」                                                  │
│        │「施：王功那個阿弟你跟他問是不是叫施瑞濠？」                                      │
│        │「王：嘿。」                                                                      │
│        │「施：因為指證我們是施瑞濠，因為資料被我偷看到，我只有看到阿龍的資料，筆錄　寫的很│
│        │      清楚，我說我自己也在裡面，警方所查獲原始資料就已經指證我們3個人了，那時候還 │
│        │      沒有被抓，你們就胡思亂想，我有聽陳仔說什麼，懷疑到我這裡來，是阿龍，阿龍    │
│        │      啦。」                                                                      │
│        │「王；阿龍是不是叫志龍？」                                                        │
│        │「施：是的，在抓1個就要借訊．．．要辦販賣啦，看我怎麼解脫，我和我姑姑，我姑姑（蔡 │
│        │      瓊）在禁見中，不知道有沒有解除．．．昨天借提我，我在想我們3人不知道要怎麼死 │
│        │      ，我在想這下子死定了，我不能出去了，現在卡（牽涉）販賣，我與我姑姑2人在     │
│        │      裡面（看守所）不能見面，不能講話，要怎麼解　套，他們連通聯都調閱出來，那1支 │
│        │      255的電話，假如還有在用的話，就不要用了。」                                 │
│        │「王：早就沒有在使用了。．．．」                                                  │
│        │「王：三組說要抓我是不是？」                                                      │
│        │「施：是的，意思是說要抓藥頭，要辦你是藥頭。」                                    │
│        │「王：意思要抓我，是藥頭是不是？」                                                │
│        │「施：就我本人、你還有我姑姑3個人，在那裡等人家來指認，我要怎麼說你們，我自己就無 │
│        │      法解套，我要怎說你們？」                                                    │
│        │「王：沒有就沒有，他們為什麼要給卡我？」                                          │
│        │「施：你現在聽我說，現在抓進去的人越來越多，都說到我們3人，所以我姑姑才會被禁見， │
│        │      你等於還未被抓到，我姑姑就會變得較慘．．．。」                              │
│        │「王：有說一定要抓到我是不是？」                                                  │
│        │「施：三組說1個月內要抓到你，叫我轉換為污點證人．．．。」                         │
│        │「王：你可以這樣做嗎？」                                                          │
│        │「施：不可以啦，我才說給你聽，這些如果不跟你說，你都胡思亂想，說是我出賣你，我自己│
│        │      也在裡頭，這下出來一定要找阿龍輸贏．．．阿龍說「是阿裕介紹認識我的，說向我拿│
│        │      了30次」。．．．」                                                          │
│        │「王：這支電話有在監聽，你在這1支不要講。．．．」                                 │
│        │「施：我不會像他們一樣不上道，我在裡面也不敢跟他們（阿龍）吵架，我總是要拼一下能不│
│        │      能交保出去。」                                                              │
│        │「王：你們是不是同一天被抓的？」                                                  │
│        │「施：志龍多我1天被抓。」                                                         │
│        │「王：誰是阿岳．．．（斷話）。」（以上見偵字第3081號偵查卷第43至46頁），          │
└────┴─────────────────────────────────────────┘
附表四：
┌────┬─────────────────────────────────────────┐
│對話時間│對話內容：證人許志文（下稱許）、被告蔡瓊（下稱蔡）                                │
├────┼─────────────────────────────────────────┤
│證人許志│「許：你與王仔（甲○○）從何時開始在一起同居？」                                  │
│文與被告│「蔡：從89年開始在一起。」                                                        │
│蔡瓊於93│「許：你對人失望才會走這一條路嗎？」                                              │
│年6月23 │「蔡：當初王仔不是要叫我販賣（海洛因），只是叫我拿出去給人這樣。」                │
│日在二林│「許：是不是別人買時叫你拿出去？」                                                │
│分局偵訊│「蔡：是的，其實你們這麼多筆錄，不必我指證一樣能辦甲○○，法官如何判決我，我一定心│
│室為如右│      甘情願。」                                                                  │
│之對話  │「許：我只是告訴你，是妳賣的，與他（甲○○）叫你轉讓給別人賣出去的刑期差很多妳知道│
│        │      嗎？」                                                                      │
│        │「蔡：我知道，可是要我指證我做不到，現在要叫我交保也不願意交保了，沒有王仔（甲○○│
│        │      ）的人生，我交保出去也沒有意義。」                                          │
│        │「許：王仔叫你拿出去（販賣）是不是農曆過年那一陣子？」                            │
│        │「蔡：我記得是沒有多久時間，正確時間我不記得何時。」                              │
│        │「許：那時是不是與乙○○，乙○○是不是替王仔販賣毒品的錢沒有交還給王仔之後，所以王│
│        │      仔才會叫妳拿出去？」                                                        │
│        │「蔡：乙○○這一筆錢都算在我身上。」                                              │
│        │「許：是不是販賣毒品的錢？」                                                      │
│        │「蔡：我拿錢出去的。」                                                            │
│        │「許：你是不是替乙○○還毒品的錢？」                                              │
│        │「蔡：所以我很痛心，乙○○這條帳我扛下來了。」                                    │
│        │「許：是不是乙○○欠甲○○販毒的錢，妳幫他還的？」                                │
│        │「蔡：是的，碰見這種忘恩負義的，我蔡瓊死好，任何人指證我，我不會心痛，乙○○指證我│
│        │      ，我很心痛。」                                                              │
│        │「許：這些下游是不是都欠妳的錢？」                                                │
│        │「蔡：是的，都有。」                                                              │
│        │「許：所以這些下游妳」都認識？                                                    │
│        │「蔡：以前23日那幾個我都認識，但是幾個我不認識，剛才我看見派出所抓進來的1位（洪仲 │
│        │      維）我就認識，但他是亂講的，他只有向我拿1次，他根本不知道王仔這個人。」     │
│        │「許：妳販賣出去的有幾個人？」                                                    │
│        │「蔡：我會記看別人的面貌，不會很快記起來，名字我跟本不會去記。」                  │
│        │「許：妳是不是每包毒品海洛因從中獲利2百元？」                                     │
│        │「蔡：是的，事後我每1小包毒品販賣我可以獲利2百元。」                              │
│        │「許：之前是不是提供毒品給妳吸食，賺的錢是否可以分妳？」                          │
│        │「蔡：有的。」                                                                    │
│        │「許：王仔有將錢分給妳嗎？」                                                      │
│        │「蔡：有的，要不然我怎麼會有錢還乙○○那一筆錢。」                                │
│        │「許：乙○○這一部分妳是否要說清楚？」                                            │
│        │「蔡：我之前都沒有承認，我現在也不要承認，因為法官要怎麼判都隨便了，所以這一點我對│
│        │      你很不好意思，你對我很好我知道，假如今天是要我指證別人，我一定很配合，如果是│
│        │      要指證王仔，我做不到。」                                                    │
│        │「許：現在顧慮妳自己，為了王仔，妳還是會這樣說嗎？」                              │
│        │「蔡：今天警方會去查我之前的資料，也是因為王仔。」                                │
│        │「許：為什麼？」                                                                  │
│        │「蔡：王仔要不是被警方查獲到那些東西，也不會去注意這件事情，也不會去查我的紀錄。」│
│        │「許：為何到後來妳們想要販賣毒品？」                                              │
│        │「蔡：因為甲○○身體不好，將毒品戒掉有很多毛病，又因為甲○○腳部有動過手術，腳會酸│
│        │      ，吸食後就不會感覺腳會酸，甲○○就仍繼續吸食．．．就是碰見阿呆．．．阿呆每天│
│        │      都來1次，之後向甲○○建議，你既然吸食使用量這麼大，乾脆給你們自己販賣，阿呆 │
│        │      將自己使用販賣毒品的電話給我們使用。」                                      │
│        │「許：是不是0000000000號這1支門號？」                                             │
│        │「蔡：不是，之前還有另1支門號，號碼我忘記了，該門號可能消掉了，這支門號使用沒有多 │
│        │      久，一些毒品下游都集中了，我們才換用255（0000000000）這支門號販賣。」       │
│        │「許：之後為何乙○○會跟妳們一起販賣毒品？」                                      │
│        │「蔡：剛開始販賣毒品時，乙○○揚稱他有很多毒品下游。」                            │
│        │「許：乙○○借此機會討好甲○○是不是？」                                          │
│        │「蔡：是的，這些吸食毒品的人所講的每1句話，都沒有1句可以聽的，給他販賣也無法信任。│
│        │      」                                                                          │
│        │「許：是不是甲○○拿毒品給乙○○販賣？」                                          │
│        │「蔡：是的。」                                                                    │
│        │「許：是不是甲○○叫乙○○拿出去販賣，每1包獲利2百元？」                          │
│        │「蔡：乙○○說他要販賣，他有本事販賣，之後這1筆錢，過年時不知道怎麼會拿去賭博，這 │
│        │      筆販賣毒品的錢就算在我身上。」                                              │
│        │「許：有幾萬？有7、8萬嗎？」                                                      │
│        │「蔡：前後共有5萬元。」                                                           │
│        │「許：這事情阿龍為何會知道？」                                                    │
│        │「蔡：阿龍來我家向我買毒品時，我曾向阿龍說這一件事情，所以毒品下游指證交易情形交待│
│        │      最清楚的是阿龍，其他下游說得不太屬實，只有阿龍最詳細。」                    │
│        │「許：這個阿文呢？」                                                              │
│        │「蔡：我想不起來，沒有印象，我再想想看，其實在永光國小前交易毒品，沒有那麼多人。」│
│        │「許：妳是否因為太愛甲○○，不要指證甲○○是不是？」                              │
│        │「蔡：不可能（指認甲○○）。．．．」                                              │
│        │「許：阿龍說妳們3人一起販賣毒品是不是？」                                         │
│        │「蔡：乙○○是後來才加入的，他的狀況最多。」                                      │
│        │「許：妳們是不是從農曆過年起開始販賣毒品？」                                      │
│        │「蔡：是的，是乙○○叫甲○○繼賣販賣。」                                          │
│        │「許：是不是從甲○○被查獲6、7包海洛因時，開始販賣？」                            │
│        │「蔡：那時是剛好由「阿呆」那邊接手準備販賣。」                                    │
│        │「許：這樣甲○○勒戒出來又再販賣哦？」                                            │
│        │「蔡：是乙○○又叫甲○○拿毒品回來販賣。」                                        │
│        │「許：甲○○都是去那裡買毒品？」                                                  │
│        │「蔡：員林。」                                                                    │
│        │「許：是不是員林伍倫醫院那1處，男或女？」                                         │
│        │「蔡：我想那1位是姓何的吧。」                                                     │
│        │「許：電話幾號妳是否知道？」                                                      │
│        │「蔡：甲○○這人很龜毛，我沒有問他，我現在跟你聊天，你不可以以錄音機偷錄哦，甲○○│
│        │      會再賣毒品是乙○○一直煽動。」                                              │
│        │「許：甲○○才會再動心販賣嗎？」                                                  │
│        │「蔡：是的，他認為反正平常有在施用，才兼販賣，反正乙○○販毒經常出狀況。」        │
│        │「許：這樣乙○○替甲○○販賣毒品部分妳是否供述？」                                │
│        │「蔡：我既然沒有承認，我怎麼會去說這一部分，因為你們怎麼辦他是你們的事。」        │
│        │「許：妳與甲○○同居4年是否還有其他原因，妳想願意替甲○○扛這1」罪刑？            │
│        │「蔡：我覺得4年過了，我一輩有人這樣愛我，我覺得夠了。」                           │
│        │「許：這是死刑與無期徒刑的東西？」                                                │
│        │「蔡：反正我不指證甲○○，因為你們所查獲的下游指證甲○○，不差我1個．．．。」     │
│        │「許：乙○○販賣毒品部分妳是否要指證？」                                          │
│        │「蔡：只要不牽連到甲○○的部分，乙○○販賣部分我也做不到，乙○○忘恩負義，當天偷拿│
│        │      我的毒品，事後又說我自己放在衣服裡，找到之後，我也是一樣拿毒品給乙○○，我不│
│        │      忍心看他毒癮發作，他今天都會指證我了，我什麼話也說不下去了，我沒有差這1條了 │
│        │      。」                                                                        │
│        │「許：阿呆將販毒的電話交給妳們之後，妳們再換255的電話販賣是不是？」               │
│        │「蔡：是的。」                                                                    │
│        │「許：那之後你們有無再換販毒聯絡電話？」                                          │
│        │「蔡：255想換時，就為警方查獲了。」                                               │
│        │「許：妳被警方查獲當場交易毒品，那張SIM卡在那裡？是否真的拿錯電話？」             │
│        │「蔡：是我拿錯電話了，我緊張在警察局打電話才發現手機沒有SIM卡。」                 │
│        │「許：妳現在家裡是否有毒品？」                                                    │
│        │「蔡：那1天剛好陳錫亮買完了。」                                                   │
│        │「許：如何分裝，有無加入其他藥品？上游拿回來時應該有添加吧？」                    │
│        │「蔡：應該是都添加好的，他拿給我時就分裝好了，我不知道有無加其他藥品，都1包1包分好│
│        │      的。」                                                                      │
│        │「許：都是小包，沒有大包的嗎？王仔1次都拿多少？」                                 │
│        │「蔡：他也都不讓我知道。」                                                        │
│        │「許：王仔分好再讓妳拿出去嗎？」                                                  │
│        │「蔡：我也不知是不是分好的，你們當天如果聽我的話帶我回去，你們就有了，因為他不知道│
│        │      我已經出事了。」                                                            │
│        │「許：妳與甲○○同居沒有工作嗎？甲○○經濟不是很好，為何要販賣毒品？」            │
│        │「蔡：我們有共同做生意，養鴨、賣水果，甲○○的經濟很好，事後我有戒掉毒品，甲○○沒│
│        │      有戒掉，他過年前就已經被你們抓到了。」                                      │
│        │「許：過年前幾天才放出來？」                                                      │
│        │「蔡：他去勒戒3個禮拜就放出來，之後大城所員警有追他，他從南投過來．．．．。」     │
│        │「許：車上有毒品嗎？」                                                            │
│        │「蔡：有。」                                                                      │
│        │「許：為何沒被抓到？」                                                            │
│        │「蔡：因甲○○駕車邊將毒品丟掉在水溝中，事後才騎車沿路去撿回來，因為他每包都用塑膠│
│        │      袋包好多包。」                                                              │
│        │「許：那有很多包囉？」                                                            │
│        │「蔡：有很多包，所以你們針對他不合常理，其實他只有販賣一陣子而已。」              │
│        │  許：妳們與乙○○那一陣子販賣毒品太招風了，整個青埔巷是妳們的天下。」            │
│        │「蔡：乙○○怎會有這樣的才能。」                                                  │
│        │「許：是不是都叫乙○○拿出去販賣，乙○○那一陣都在青埔巷生活啊。」                │
│        │「蔡：乙○○在替甲○○販毒時，因販毒所獲利部分，無法供應自己吸食，才會有很多狀況，│
│        │      別人1包施打3次，乙○○1次施打1包。」                                        │
│        │「許：甲○○叫乙○○拿出去販賣每1包海洛因，他獲利2百元是不是？」                  │
│        │「蔡：是的。」                                                                    │
│        │「許：是不是每包販賣1千元，乙○○工錢2百元？」                                    │
│        │「蔡：是的，工資，乙○○是因為拿毒品出去時，從中偷取少許海洛因，又偷加入糖粉，結果│
│        │      給別人吸食不過癮，別人購買毒品的錢也是辛苦賺來的，是我販賣毒品不到1個月時間 │
│        │      ，這些下游才集中過來，下游購買毒品錢不足，我可以做主，乙○○不可以做主，下游│
│        │      有人拿8百、6百來購買毒品，我也是照樣賣給別人，反正我沒賺錢沒有關係。」      │
│        │「許：那妳這樣販毒的錢如何給甲○○，妳6百元、8百元一樣賣給下游，那妳1包才賺2百元，│
│        │      不就倒貼了？」                                                              │
│        │「蔡：這部分我自己倒貼，所以我被你們抓到我很不甘願，你們說這會吃死人，為何不叫他們│
│        │      不要吸食，也有人以2百元來購買，有1次甲○○有問我說向妳購買毒品的人錢是不是夠│
│        │      ，可不要賠了本錢，我自己以前有吸食毒品我知道，向別人購買毒品欠1百比什麼都困 │
│        │      難，所以我有大量，你那1天說的那1位的女人要打我，要打我你怎樣。」            │
│        │「許：那位是陳淑珠啊，要不要開始製作筆錄了嗎？」                                  │
│        │「蔡：好啊。」                                                                    │
│        │「許：是不是都在大城加油站交易？」                                                │
│        │「蔡：不是，是亂講的。」                                                          │
│        │「許：陳淑珠的先生是不是欠甲○○毒品的錢？」                                      │
│        │「蔡：亂講的。」                                                                  │
│        │「許：何人2百元購買毒品？」                                                       │
│        │「蔡：我不記得，那一天警方借提我時，我看見1位，那1位向我買過1、2次，我不知道姓名。│
│        │      」                                                                          │
│        │「許：是不是阿維？」                                                              │
│        │「蔡：塞你娘的，連他也指證我，他拿一條煙騙我，我才記得（我要去上廁所，即自行前往，│
│        │      上完廁所後再回座），因為他沒有我的緣，我不願意賣他。」                      │
│        │「許：最少妳們3人販賣毒品的部分要供述。」                                         │
│        │「蔡：不願意，他們怎麼指證我，我都無所謂。」                                      │
│        │「許：甲○○、乙○○的關係妳也不願意供述就對了？」                                │
│        │「蔡：是的。」                                                                    │
│        │「許：乙○○的部分妳也是要替他扛？」                                              │
│        │「蔡：因為這樣講會對甲○○不利。」                                                │
│        │「許：因為妳們3人的關係嗎？」                                                     │
│        │「蔡：是的，因為我假如供出的話，會牽連甲○○，我做不到。」                        │
│        │「許：有的話妳也做不到就對了？」                                                  │
│        │「蔡：你還沒有到達我們這種年齡，你未碰見真心愛你的人啦。」                        │
└────┴─────────────────────────────────────────┘
